【裁判字號】    97,易,451
【裁判日期】    970630
【裁判案由】    賭博
【裁判全文】
臺灣高雄地方法院刑事判決               97年度易字第451號
公  訴  人  臺灣高雄地方法院檢察署檢察官
被      告  甲○○
            乙○○
上列被告因賭博案件，經檢察官聲請以簡易判決處刑（96年度撤
緩偵字第67號），本院鳳山簡易庭認不得以簡易判決處刑（96年
度簡字第1563號），改依通常程序審理，並判決如下：
    主  文
本件公訴不受理。
    理  由
一、本件聲請簡易判決處刑意旨詳如附件聲請簡易判決處刑書。
二、按檢察官就簡易判決處刑之聲請，與起訴有同一之效力，法
    院於審理後認應為不受理判決之諭知者，應適用通常程序審
    判之，刑事訴訟法第451 條第3 項、第451 條之1 第4 項但
    書第3 款、第452 條業已明揭其旨；又起訴之程序違背規定
    者，應諭知不受理之判決，並得不經言詞辯論為之，同法第
    303 條第1 款、第307 條亦定有明文。
三、次按檢察官為緩起訴處分者，得命被告於一定期間內遵守或
    履行刑事訴訟法第253 條之2 第1 項各款所定事項，被告於
    緩起訴期間內，有違背上開各款之應遵守或履行事項者，檢
    察官得依職權撤銷原處分，繼續偵查或起訴；又檢察官依同
    法第253 條之3 規定撤銷緩起訴者，應製作處分書敘述其處
    分之理由，並應以正本送達於告訴人、告發人、被告及辯護
    人，被告接受撤銷緩起訴處分書後，得於7 日內以書狀敘述
    不服之理由，經原檢察官向直接上級法院檢察署檢察長或檢
    察總長聲請再議，同法第253 條之2 第1 項、第253 條之3
    第1 項第3 款、第255 條第1 項前段、第2 項前段、第256
    條之1 第1 項規定綦詳。準此以觀，被告經檢察官為緩起訴
    處分確定者，於緩起訴期間內，檢察官固得依職權撤銷原處
    分，繼續偵查或起訴，然須被告確有違背應遵守或履行事項
    者，其撤銷始於法有據，且檢察官必須為緩起訴撤銷之處分
    ，並將撤銷處分書送達被告，被告得對此撤銷處分聲請再議
    ，在撤銷原緩起訴處分未確定前，檢察官尚不得對同一事實
    再行起訴或聲請以簡易判決處刑，使撤銷緩起訴處分程序及
    被告得聲請再議之規定形同具文。如被告並無證據足認確有
    違背應遵守或履行事項者，檢察官卻撤銷原先所為之緩起訴
    處分，或檢察官未於緩起訴期間內踐行法定之撤銷緩起訴處
    分程序，即逕行起訴或聲請以簡易判決處刑，其起訴程序應
    屬違背規定，依刑事訴訟法第303 條第1 款規定，應諭知公
    訴不受理之判決。
四、經查：
（一）本件被告甲○○、乙○○因賭博案件，前經臺灣高雄地方
      法院檢察署檢察官於民國95年2 月16日以95年度偵字第24
      42號為緩起訴處分在案，其緩起訴期間為1 年，被告2 人
      應立悔過書（已履行），且應於緩起訴處分確定後，向國
      庫支付新臺幣5 千元，經檢察官依職權送請再議後，臺灣
      高等法院高雄分院檢察署檢察長於95年3 月28日以95年度
      上職議字第1183號駁回再議確定；原承辦檢察官進而製作
      執行緩起訴處分命令通知書，載明被告2 人之緩起訴期間
      為95年3 月28日至96年3 月27日（其中被告甲○○部分誤
      載為94年3 月28日至95年3 月27日），遵守或履行相關事
      項之起迄日期則為95年3 月28日至95年5 月27日，並先後
      2 次寄送支付通知至高雄市前鎮區鎮○○街395 巷18號5
      樓之2 予被告甲○○，分別於95年4 月18日、95年5 月4
      日寄存高雄市政府警察局前鎮鎮派出所，另先後
      2 次寄送支付通知至高雄市○○區○○街130 號予被告乙
      ○○，分別於95年4 月17日、95年5 月4 日寄存高雄市政
      府警察局三民第二分局陽明派出所；嗣後檢察官以彼等未
      於緩起訴期間內向國庫支付新臺幣5 千元，認違背刑事訴
      訟法第253 條之2 第1 項第4 款規定，而於95年5 月26日
      以95年度撤緩字第252 號為撤銷緩起訴之處分，並寄送撤
      銷緩起訴處分書至高雄市前鎮區鎮○○街395 巷18號5 樓
      之2 予被告甲○○，於95年11月14日寄存高雄市政府警察
      局前鎮鎮派出所，另寄送撤銷緩起訴處分書至高
      雄市○○區○○街130 號予被告乙○○，於95年11月14日
      寄存高雄市政府警察局三民第二分局陽明派出所；檢察官
      進而於96年3 月12日以96年度撤緩偵字第67號聲請以簡易
      判決處刑，於96年4 月2 日繫屬本院，已逾越緩起訴處分
      1 年期間等情節，業經本院核閱相關案卷無訛。
（二）被告乙○○具狀供稱：「……因為沒有收到判決書跟執行
      書，因而才未繳罰金，而遭撤消緩起訴……」等語，並陳
      明地址業已變更為高雄市○○區○○路43巷35號；另被告
      甲○○於本院調查時亦供稱：並未收到緩起訴處分之相關
      文件才錯過時間，伊原住在高雄市前鎮區鎮○○街395 巷
      18號5 樓之2 ，後來戶籍遷至高雄市前鎮區鎮○○街101
      號，伊亦一併搬過去等語。是茲應探究者，乃本件寄送執
      行通知以及撤銷緩起訴處分書至高雄市前鎮區鎮○○街39
      5 巷18號5 樓之2 及高雄市○○區○○街130 號地址予被
      告2 人，是否可認為係合法之送達而生送達之效力。經查
      前開二地址雖曾出現在警、偵卷內，然被告甲○○原設籍
      高雄市前鎮區鎮○○街395 巷18號5 樓之2 ，於93年8 月
      6 日即已遷至高雄市前鎮區鎮○○街101 號，被告乙○○
      原設籍高雄市○○區○○街130 號，於95年2 月7 日已遷
      至高雄市○○區○○路138 巷22號，此有戶籍查詢資料附
      卷可稽，且觀諸被告2 人於95年1 月25日即緩起訴處分前
      最後1 次偵訊時所撰寫之緩起訴處分被告基本資料表中，
      被告甲○○之地址即已載明為高雄市前鎮區鎮○○街101
      號，被告乙○○之地址亦已記載為高雄市○○區○○路43
      巷35號。從而，本件寄送執行通知及撤銷緩起訴處分書至
      高雄市前鎮區鎮○○街395 巷18號5 樓之2 及高雄市○○
      區○○街130 號地址，尚無證據足認被告2 人實際上業已
      收受，自難遽認係屬合法之送達。從而，被告2 人縱未依
      檢察官執行緩起訴處分命令通知書所載期限95年5 月27日
      以前履行向國庫支付金額之事項，尚難足認係撤銷緩起訴
      處分之合法事由。且檢察官未將上開撤銷緩起訴處分書合
      法送達被告前，即逕對於被告聲請以簡易判決處刑，其程
      序亦有未合。揆諸前開說明，本件聲請簡易判決處刑之程
      序既有違規定，且緩起訴期間於本案繫屬本院前即已屆滿
      ，其瑕疵尚無從補正治癒，本院乃不經言詞辯論，逕為諭
      知不受理之判決
據上論斷，應依刑事訴訟法第452 條、第303 條第1 款、第307
條，判決如主文。
中    華    民    國    97    年    6     月    30    日
                      鳳山刑事第二庭  法  官   譚德周
以上正本證明與原本無異。
如不服本判決應於收受本判決後10日內向本院提出上訴書狀，並
應敘述具體理由，如未敘述上訴理由者，應於上訴期間屆滿後20
日內補提理由書狀於本院（均須按他造當事人之人數附繕本）「
切勿逕送上級法院」。
中    華    民    國    97    年    7     月    1     日
                                      書記官   林雅婷


司法院資訊處製作；財團法人民間司法改革基金會備份。
